---
title: "Taller de Herramientas Cuantitativas"
bibliography: testVisual.bib
output: 
  flexdashboard::flex_dashboard
---

```{r setup, include=FALSE}
library(flexdashboard) # always
```

## Sidebar {.sidebar}


Preparing the dashboard based on the instructions given at @magallanes_reyes_data_2022, and @aden-buie_flexdashboard_2023.



## Column {.tabset .tabset-fade}


### Mapa de calor primer challenge 1

```{r}
readRDS("C:/Users/Luis/Documents/GitHub/dashboard_taller/tablas/mapa_calor_1.rds")
```


### Mapa de calor primer challenge 2

```{r}
readRDS("C:/Users/Luis/Documents/GitHub/dashboard_taller/tablas/mapa_calor_2.rds")
```

### Spatial Data (I) 1

```{r}
readRDS("C:/Users/Luis/Documents/GitHub/dashboard_taller/week2_spatial/algeria1.rds")
```


### Spatial Data (I) 2

```{r}
readRDS("C:/Users/Luis/Documents/GitHub/dashboard_taller/week2_spatial/algeria2.rds")
```


### Spatial Data (I) 3

```{r}
readRDS("C:/Users/Luis/Documents/GitHub/dashboard_taller/week2_spatial/algeria3.rds")
```


### Spatial Data (I) 4

```{r}
readRDS("C:/Users/Luis/Documents/GitHub/dashboard_taller/week2_spatial/algeria4.rds")
```
### Spatial Data (I) 4 total

```{r}
readRDS("C:/Users/Luis/Documents/GitHub/dashboard_taller/week2_spatial/algeriatotal.rds")
```
### Analisis de Redes de tratados bilaterales de inversi贸n 1

```{r}
readRDS("C:/Users/Luis/Documents/GitHub/dashboard_taller/week3/Framework_Agreement_Net_20.rds")
```
### Analisis de Redes de tratados bilaterales de inversi贸n 2

```{r}
readRDS("C:/Users/Luis/Documents/GitHub/dashboard_taller/week3/Framework_Agreement_Net_89.rds")
```
### Analisis de Redes de tratados bilaterales de inversi贸n 3

```{r}
readRDS("C:/Users/Luis/Documents/GitHub/dashboard_taller/week3/Framework_Agreement_Net_2010.rds")
```

### Analisis de Redes de tratados bilaterales de inversi贸n 4

```{r}
readRDS("C:/Users/Luis/Documents/GitHub/dashboard_taller/week3/Framework_Agreement_Net_2024.rds")
```

### References 
